臺灣高雄地方法院刑事判決　　　　　　　100年度訴字第886號
公　訴　人　臺灣高雄地方法院檢察署檢察官
被　　　告　翁青山
上列被告因搶奪等案件，經檢察官提起公訴（100 年度偵字第18
246 號），本院依簡式審判程序，判決如下：
    主  文
翁青山犯攜帶兇器竊盜罪，處有期徒刑柒月；又犯搶奪未遂罪，
處有期徒刑陸月；又犯搶奪未遂罪，處有期徒刑陸月；又犯搶奪
未遂罪，處有期徒刑陸月。應執行有期徒刑壹年捌月。
    事  實
一、翁青山因需錢孔急，基於意圖為自己不法之所有犯意，分別
    於下列時、地，為下列之行為：
  (一)於民國100 年5 月26日上午某時許，行經高雄市○○區○○
    街與仁義街155 巷口，見林裕清所有車牌號碼YA7-623 之重
    機車1 輛，置放在該處無人看守，遂持其所有螺絲起子1 支
    開啟電門鎖發動引擎，竊得該機車後駛離現場，並將作案用
    之螺絲起子丟棄。
  (二)於附表所載時間，騎乘上開機車行經附表所載地點，如附表
    所示之被害人所騎乘機車上放置手提包等財物，因認有機可
    乘，旋騎車趨近被害人，利用被害人不及抗拒之際，徒手自
    後搶奪被害人機車上之手提包等財物，然因車輛接近時重心
    不穩致人車倒地、經路人追趕而未得逞。翁青山犯下上開案
    件後因畏罪藏匿，嗣於100 年6 月15日下午4 時25分許，為
    警循線在高雄市○鎮區○道六街10號查獲，始悉上情。
二、案經高雄市政府警察局報請臺灣高雄地方法院檢察署檢察官
    偵查起訴。
    理  由
一、按本案被告翁青山所犯係死刑、無期徒刑、最輕本刑為3 年
    以上有期徒刑以外之罪，其於準備程序就前揭被訴事實為有
    罪之陳述，經受命法官告知簡式審判程序之旨，並聽取其與
    公訴人之意見後，認無不得或不宜改依簡式審判程序進行之
    情形，爰依刑事訴訟法第273 條之1 第1 項規定，裁定本件
    由受命法官獨任進行簡式審判程序，合先敘明。
二、上揭事實，業據被告於警詢、偵查及本院審理時坦承不諱，
    核與證人被害人林裕清、李淑媛、陳蕎穎、陳曉芸、目擊者
    謝明致指訴之情節大致相符（警卷第9-20頁、第22-24 頁；
    偵卷第31-32 頁），並有監視錄影翻拍畫面照片27張、蒐證
    照片4 張在卷可稽（警卷第38-50 頁）。是依上開卷附之各
    項文書、證物等補強證據，已足資擔保被告上開任意性自白
    之真實性。本件事證明確，被告犯行堪予認定，應依法論科
    。
三、按刑法第321 條第1 項第3 款之攜帶兇器竊盜罪，係以行為
    人攜帶兇器竊盜為其加重條件，此所謂兇器，其種類並無限
    制，凡客觀上足對人之生命、身體、安全構成威脅，具有危
    險性之兇器均屬之，且祇須行竊時攜帶此種具有危險性之兇
    器為已足，並不以攜帶之初有行兇之意圖為必要（最高法院
    79年臺上字第5253號判例意旨參照）。查被告就事實欄一、
    (一)所持以竊取上開車號YA7-623 重機車之螺絲起子1 支，係
    以金屬等材料製造，以扭轉或扳動其他物體構造為目的而製
    造之工具，係材質堅硬，係足以殺傷人生命、身體之器械，
    具有危險性，自屬刑法第321 條第1 項第3 款之兇器無訛。
    故核被告就事實欄一、(一)部分所為，係犯刑法第321 條第1
    項第3 款之攜帶兇器竊盜罪；就事實欄一、(二)部分所為，均
    係犯刑法第325 條第3 項、第1 項之搶奪未遂罪。被告上開
    1 次加重竊盜、3 次搶奪未遂犯行間，犯意各別，行為互殊
    ，應予分論併罰。被告就事實欄一、(二)部分所為，均已著手
    於搶奪行為之實施而未遂，應依刑法第25條第2 項之規定，
    減輕其刑。爰審酌被告年輕力壯，身心健全，因一時亟需用
    款，竟攜帶兇器竊取他人之物，復搶奪他人財物，其行為不
    僅危害社會治安，且對於所犯搶奪罪之被害人身心亦有相當
    之危害，惡性非輕，又其前曾因違反懲治盜匪條例案件，於
    99年9 月8 日因縮短刑期假釋出監（未構成累犯），竟再為
    本件犯行，本不宜寬貸，惟考量其犯後坦認犯行，竊得財物
    業經被害人取回及其犯罪手段等一切情狀，分別量處如主文
    所示之刑，並定其應執行之刑。至被告行竊時所攜帶其所有
    之螺絲起子1 支，並非違禁物，且未扣案，復已經被告丟棄
    而無法尋獲，業據被告供承在卷，故不為沒收之諭知，併予
    敘明。
據上論斷，應依刑事訴訟法第273 條之1 第1 項、第284 條之1
、第299 條第1 項前段，刑法第25條第2 項、第321 條第1 項第
3 款、第325 條第1 項、第3 項、第51條第5 款，判決如主文。
本案經檢察官賴寶合到庭執行職務。
中    華    民    國    100   年    8     月    18    日
                  刑事第十二庭    法  官  王品惠
以上正本證明與原本無異。
如不服本判決應於收受送達後10日內向本院提出上訴書狀，並應
敘述具體理由；如未敘述上訴理由者，應於上訴期間屆滿後20日
內向本院補提理由書（均須按他造當事人之人數附繕本）「切勿
逕送上級法院」。
中    華    民    國    100     年    8   月    18    日
                                  書記官  黃翔彬
附表：
┌─┬───┬─────┬────────────┬───────┬──┐
│編│被害人│時間      │地點                    │財物          │備註│
│號│      │(100年5 月│                        │              │    │
│  │      │26日)     │                        │              │    │
├─┼───┼─────┼────────────┼───────┼──┤
│1 │李淑媛│11時40分許│高雄市○○區○○路625之2│手提袋1 只( 內│未遂│
│  │      │          │號前                    │含現金5,000元)│    │
├─┼───┼─────┼────────────┼───────┼──┤
│2 │陳曉芸│12時9 分許│高雄市○○區○○道路與河│提包1 只      │未遂│
│  │      │          │西路口                  │              │    │
├─┼───┼─────┼────────────┼───────┼──┤
│3 │陳蕎穎│12時24分許│高雄市前金區○○○街62號│車號YCF-490重 │未遂│
│  │      │          │前                      │機車置物箱財物│    │
└─┴───┴─────┴────────────┴───────┴──┘
附錄本判決論罪科刑法條：
中華民國刑法第321 條第1 項
犯竊盜罪而有下列情形之一者，處6 月以上、5 年以下有期徒刑
，得併科新臺幣10萬元以下罰金：
一、侵入住宅或有人居住之建築物、船艦或隱匿其內而犯之者。
二、毀越門扇、牆垣或其他安全設備而犯之者。
三、攜帶兇器而犯之者。
四、結夥三人以上而犯之者。
五、乘火災、水災或其他災害之際而犯之者。
六、在車站、埠頭、航空站或其他供水、陸、空公眾運輸之舟、
    車、航空機內而犯之者。
中華民國刑法第325 條
意圖為自己或第三人不法之所有，而搶奪他人之動產者，處6 月
以上5 年以下有期徒刑。
因而致人於死者，處無期徒刑或7 年以上有期徒刑，致重傷者，
處3 年以上10年以下有期徒刑。
第1 項之未遂犯罰之。